臺灣雲林地方法院刑事判決　　　　　　　 96年度易字第118號
公　訴　人　臺灣雲林地方法院檢察署檢察官
被　　　告　丙○○
　　　　　　　　　　現另案羈押於雲林看守所
上列被告因竊盜案件，經檢察官提起公訴（96年度偵字第767 、
775 號），本院於準備程序進行中，因被告就被訴事實為有罪之
陳述，經告知簡式審判程序意旨，並聽取公訴人及被告意見後，
本院合議庭裁定由受命法官獨任依簡式審判程序審理，判決如下
：
    主  文
丙○○竊盜，未遂，處有期徒刑伍月。又於夜間侵入住宅竊盜，
未遂，處有期徒刑拾月，應執行有期徒刑壹年貳月。
    事  實
一、丙○○曾於民國95年9 月8 日、9 月10日、10月10犯竊盜罪
    ，分別經本院於95年10月23日判處拘役59日、95年10月31日
    判處有期徒刑6 月，緩刑2 年、96年3 月19日判處有期徒刑
    8 月（均不構成累犯）仍不知悔改，竟意圖為自己不法之所
    有，(一)於民國96年1 月27日中午12時許，至雲林縣斗六市○○里○○路141 號，乙○○○所經營之「豐大少女服飾」店
    ，利用乙○○○疏於注意之機會，打開店內之收銀機，徒手
    著手竊取收銀機內之財物，因收銀機被打開時會發出聲響，
    尚未得手之際，旋為乙○○○發現，當場被逮，經乙○○○
    報警處理。(二)於96年1 月27日18時30分許，日落後夜間至甲○○位於雲林縣虎尾鎮○○里○○路579 號住處，利用甲○○疏於注意之機會，侵入上開住宅（侵入住宅部分未據告訴
    ），打開辦公桌抽屜，著手竊取甲○○所有之財物，尚未得
    手之際，旋為甲○○發覺，當場報警處理。
二、案經雲林縣警察局斗六、虎尾分局報告台灣雲林地方法院檢
    察署檢察官偵查起訴。
    理  由
一、本案被告丙○○所犯係死刑、無期徒刑、最輕本刑為3 年以
    上有期徒刑以外之罪，其於準備程序就前揭被訴事實為有罪
    之陳述，經告知簡式審判程序之旨，並聽取其與公訴人之意
    見後，本院認無不得或不宜改依簡式審判程序進行之情，依
    刑事訴訟法第273 條之1 第1 項、第284 條之1 規定，裁定
    由受命法官獨任進行簡式審判程序，合先敘明。
二、上開犯罪事實一之(一)部分，業據被告丙○○於警詢、偵查中
    及本院審理中均坦承不諱，核與被害人乙○○○於警詢中之
    指述相符，並有現場照片2 張附卷可稽，足認被告前揭自白
    與事實相符，應堪採為被告有罪之證據，此部分事證明確，
    被告犯行堪以認定。
三、上開犯罪事實一之(二)部分，被告為有罪之陳述，核與被害人
    甲○○於警詢指稱：「當時我是走到我隔壁的房子關電燈，
    然後關完電燈我回到家中時，我發現有一名年青人坐在我家
    中之辦公桌上翻東西及打關抽屜在找東西，他看到我回來就
    馬上把抽屜關上要往外面走，我就把他攔下來然後大聲叫我
    兒子報警處理。」相符，並有現場照片6 張及日出日落時刻
    表1 紙附卷可稽，被告此部分犯行亦堪認定。被告雖於本院
　　提示被害人甲○○筆錄時陳稱本來是要借用電話，叫家人來
    載伊回家而已云云。惟被告如僅欲借用電話請家人來載伊回
    家，何不出聲向被害人甲○○借用電話，反而利用被害人甲○○走到隔壁房子關電燈之機會，侵入住宅並打開被害人甲○○所有之辦公桌搜尋東西，並於被害人回來時迅速關上抽
    屜往外面走離，顯與常情不合，並非可採。
三、核被告丙○○所為，係犯刑法第320 條第3 項、第1 項之竊
    盜未遂罪、第321 條第2 項、第1 項第1 款於夜間侵入住宅
    竊盜未遂罪。被告2 次均已著手於犯罪行為之實行而不遂，
    為未遂犯，爰均依刑法第25條規定減輕其刑。被告所犯上開
    竊盜未遂罪與加重竊盜未遂罪，犯罪各別，罪名不同，應分
    論併罰。爰審酌被告前已有3 次竊盜案件為警查獲，仍不知
    悔改，品行不佳，本次於96年1 月27日中午方為警查獲，即
    於同日夜間再次犯案，顯然無視法紀，且被告高中畢業正值
    青年，不思以正當途徑獲取財物，竟一再行竊，嚴重危害社
    會治安，惟念其犯後坦承認罪，犯後態度尚稱良好，2 次均
    未竊得財物等一切情狀，分別量處如主文所示之刑，並定其
    應執行刑。
據上論斷，應依刑事訴訟法273 條之1 第1 項、第284 條之1 、
第299 條第1 項前段，刑法第320 條第3 項、第1 項、第321 條
第2 項、第1 項第1 款、第25條、第51條第5 款，刑法施行法第
1條之1，判決如主文。
本案經檢察官李明哲到庭執行職務。
中　　華　　民　　國　　96　　年　　4 　　月　　9 　　日
                  刑事第一庭    法  官   紀文勝
以上正本證明與原本無異。
如不服本判決，應於判決收受後10日內，向本院提出上訴狀（須
附繕本）。
                                書記官　 陳善永
中　　華　　民　　國　　96　　年　　4 　　月　　9 　　日
附錄本案論罪科刑法條:
中華民國刑法第320條
意圖為自己或第三人不法之所有，而竊取他人之動產者，為竊
盜罪，處5年以下有期徒刑、拘役或5百元以下罰金。
意圖為自己或第三人不法之利益，而竊佔他人之不動產者，依
前項之規定處斷。
前二項之未遂犯罰之。
中華民國刑法第321條
犯竊盜罪而有左列情形之一者，處6 月以上、5 年以下有期徒刑
：
一  於夜間侵入住宅或有人居住之建築物、船艦或隱匿其內而犯
    之者。
二  毀越門扇、牆垣或其他安全設備而犯之者。
三  攜帶兇器而犯之者。
四  結夥三人以上而犯之者。
五  乘火災、水災或其他災害之際而犯之者。
六  在車站或埠頭而犯之者。
前項之未遂犯罰之。
